---
title: "Ejemplo"
author: "Olivier"
date: "22 de enero de 2018"
output: html_document
---


# Rmarkdown

La extensión `rmarkdown` le permite generar documentos dinámicós al mezclar texto formateado y resultados generados por R. Los documentos generados pueden estar en HTML, PDF, Word y muchos otros formatos^[los formatos `odt`,` rtf`, Markdown, etc.]. Por lo tanto, es una herramienta muy práctica para exportar, comunicar y difundir resultados.

Este documento se ha generado a partir de archivos R Markdown.

Las ventajas de este sistema son numerosas:

- el código y sus resultados no están separados de los comentarios asociados a ellos
- el documento final es reproducible
- el documento se puede regenerar y actualizar fácilmente, por ejemplo, si los datos de origen se han modificado.




## Elementos de un documento de R Markdown

Un documento de R Markdown es un archivo de texto estructurado con los siguientes elementos.


### Encabezado (preámbulo)

La primera parte del documento es su * encabezado *. Se encuentra al principio del documento y está delimitado por tres guiones (`---`) antes y después:

    ---
    título: "Título"
    autor: "Nombre Primer Nombre"
    fecha: "10 de abril de 2017"
    salida: html_document
    ---

Este encabezado contiene los metadatos del documento, como su título, autor, fecha, más una serie de opciones posibles que le permitirán configurar o personalizar todo el documento y su representación. Aquí, por ejemplo, la línea `output: html_document` indica que el documento generado debe estar en formato HTML.


### Texto del documento

El cuerpo del documento consiste en texto que sigue la sintaxis *Markdown*. Un archivo Markdown es un archivo de texto que contiene un marcado ligero que le permite establecer niveles de títulos o formatear texto. Por ejemplo, el siguiente texto:

Este es un texto con *cursiva* y **negrita**.
    
Podemos definir listas con viñetas:

    - primer elemento
    - segundo elemento
    


Los títulos de diferentes niveles se pueden definir comenzando una línea con uno o más caracteres `` ``:

```
# Título de nivel 1

## Título del nivel 2

### Título de nivel 3
```

## Insertar Tablas 

En cuanto a las tablas de datos, la representación HTML predeterminada es parecida al de la consola de R, muy poco legible en cuanto la tabla exceda una cierta dimensión.


Una alternativa es usar la función `paged_table`, que muestra una representación HTML paginada de la matriz:

```{r paged_table, paged.print = TRUE}
rmarkdown:::paged_table(iris)
```

Otra alternativa es usar la función `kable`, o` datatable` de la extensión `DT`, que ofrece aún más interactividad:

```{r}
DT:::datatable(iris)
```

En cualquier caso, no es recomendable mostrar una tabla de datos muy grandes de esta manera porque el archivo HTML resultante contendría todos los datos y, por lo tanto, sería muy grande. Es preferible por lo tanto, utilizar comandos como `head`o `tail`:

```{r }
knitr:::kable(head(iris))
```


## Insertar Gráficos 

Aqui representamos los datos anteriores mediante el paquete `ggplot2`: 
```{r, echo=FALSE,fig.height=8, fig.width=8,fig.align='center',warning=FALSE,message=FALSE}
require(ggplot2)
ggplot(iris, aes(x = Petal.Length, y = Petal.Width, color=Species)) + 
  geom_point() + geom_smooth() + facet_grid(Species~.)
```

El grafico anterior, se obtuvo de la siguiente manera. En primer lugar, se carga el paquete `ggplot2` y luego se utiliza la funcionalidades de este paquete: 

```{r, message=FALSE, warning=FALSE,eval=FALSE}
require(ggplot2)
ggplot(iris, aes(x = Petal.Length, y = Petal.Width, color=Species)) + 
  geom_point() + geom_smooth() + facet_grid(Species~.)
```


